【裁判字號】    94,易,922
【裁判日期】    950406
【裁判案由】    竊盜
【裁判全文】
臺灣苗栗地方法院刑事判決               94年度易字第922號
公  訴  人  臺灣苗栗地方法院檢察署檢察官
被      告  乙○○
上列被告因竊盜案件，經檢察官提起公訴 （94年度偵字第4364號
），本院判決如下：
    主  文
乙○○毀越門扇竊盜，累犯，處有期徒刑柒月。
    事  實
一、乙○○前因違反槍砲彈藥刀械管制條例案件，經本院於民國
    92年6 月30日，以92年苗簡字第467 號，判處有期徒3 月，
    於92年8 月11日確定，並於92年12月15日執行完畢。詎其猶
    不知悔改，意圖為自己不法之所有，駕駛其不知情母親林富
    美所有，車牌號碼為LT─7866號自用小客車，於94年7 月22
    日凌晨1 時許，前往苗栗縣苗栗市新川里龍岡8 之5 號，現
    無人居住之「龍岡小棧」餐廳，以石頭砸毀該址後方之鋁門
    之玻璃，跨越該處門扇後，竊取甲○○所有之擴大機、傳真
    機及電話機各1 台（價值約新臺幣8000元）。嗣因上述砸毀
    門窗聲，吵醒鄰近住戶許良年，經許良年起身查看後，發現
    上情，並轉知甲○○報警處理，始悉上情。
二、案經苗栗縣警察局通霄分局報告臺灣苗栗地方法院檢察署檢
    察官偵查起訴。
    理  由
一、本件被告乙○○固坦承於上述時間，駕駛其母林富美所有之
    前述自用小客車至上址，以石頭將該處後方之鋁門玻璃砸破
    後，跨越該處門扇，入內搬走擴大機、傳真機、電話機各1
    台等事實。但其否認有竊盜犯行，辯稱：「我不是真的去偷
    東西，我是被騙，我是龍岡小棧的股東，我不是要偷。我當
    天喝酒醉，我把門窗打破，進去將擴大機、傳真機及電話拿
    走，這些物品是用我的錢買的，但是沒有證據，我們是4 個
    股東合開，屋主也知道我是股東，警察打電話到我家時只是
    叫我將東西拿出來，若是我要偷的話，我會將洋酒也偷走，
    我是要叫羅仁忠出來，他沒有出錢，但是我們4 個請他掛名
    當總經理」等語。
二、惟查：
  (一)證人即被害人甲○○於本院審理時具結後證稱：「（被告問
    ：我是不是龍岡小棧餐廳裡面的股東？）我房子是租給另外
    一個人，我一開始不知道你是股東，我是到文山派出所時，
    被告自己講的。」、「（被告問：你有無在龍岡小棧餐廳看
    過我？）以前租房子時我是跟另外的人簽約，剛開業時我有
    在那邊看過你，你確實在那邊服務。」、「（檢察官問：你
    的房子是否租給羅仁忠？）對。」、「（檢察官問：他們餐
    廳有哪些人合夥是否知道？）是羅仁忠和丙○○還有另外一
    個，3 個人合夥。」、「（檢察官問：所以你並不知道被告
    有無和他們合夥？）簽約時我不知道。」、「（檢察官問：
    你剛才稱是被告告訴你你才知道？）對。」、「（檢察官問
    ：除了被告跟你講他是股東外，有無聽過他人講過？）沒有
    聽過。」、「（受命法官問：失竊物品是你所有？）是我餐
    廳的。」、「（受命法官問：財產權是否屬於你？）簽約不
    到2 個月，他們就沒作了，他們不搬走，依契約內容，未搬
    走的東西所有權都歸屬於我。」、「（受命法官問：你們簽
    約多久？）本來是羅仁忠簽2 年，1 個月過後，羅仁忠退掉
    ，改由丙○○簽約，他是簽1 年，第2 次的約是未滿1 個月
    ，他們的店就結束了。」、「（審判長問：他們結束營業，
    你有無去詢問丙○○，是否要餐廳裡面的東西？）他們結束
    營業時，有跟我點交物品，也把餐廳之鑰匙交給我。」、「
    （審判長問：是誰跟你點交？）是股東林先生，名字忘記了
    。」等語（以上參審卷第31至33頁）。
  (二)是由證人甲○○之證詞，參諸卷附之租賃契約書所示（參偵
    卷第31至36頁）。可知渠於上址之房屋，原先出租予羅仁忠
    經營餐廳，簽約期間為2 年。於1 個月後，改由股東丙○○
    出面與渠簽約，但未滿1 個月，餐廳即結束營業，並由1 位
    林姓股東將餐廳內所遺留之物品，點交予渠等事實。
  (三)證人丙○○於本院審理時具結後證稱：「（被告問：你是否
    知道我有拿錢給羅仁忠，當你們的股東？）他是羅仁忠應徵
    的，我本身是作裝潢的，資金由我及姓林的先生出的，羅仁
    忠有說過他要賣股份，一股5 萬元，我們不肯。」、「（檢
    察官問：羅仁忠有說要賣股份，後來有無賣掉？）應該有，
    因被告進來當少爺，被告有跟我講，我告訴他要好好作。」
    、、「（檢察官問：你稱羅仁忠有賣股份給被告，也是被告
    告訴你的？）是。」、「（檢察官問：有無其他人告訴你，
    被告有向羅仁忠買股份？）沒有。」、「（檢察官問：之後
    餐廳裡面的東西是否點交給房東？）是，是姓林的點交給房
    東的。」等語（以上參本院審卷第34至35頁）。是由證人丙○○之證詞，可知渠係證稱渠為「龍岡小棧」餐廳之股東，
    而該餐廳尚有股東羅仁忠及一名林姓股東。而羅仁忠曾提議
    要出賣股份，1 股5 萬元，但渠及其他股東不同意。但被告
    乙○○曾告知渠，有關羅仁忠出賣股份予被告乙○○等情。
    嗣後該餐廳之物品，點交予房東等情。復徵諸證人甲○○之
    上述證詞，可知被告乙○○曾於上述餐廳服務，但該餐廳之
    股東為證人丙○○、羅仁忠，及一位林姓人士。該餐廳結束
    後，林姓股東將該餐廳之物品，點交予證人甲○○。是被告
    乙○○於上述時間，至前址搬走之擴大機、傳真機及電話機
    各1台，係證人甲○○乙節，應可認定。
  (四)雖被告乙○○辯稱其曾交付25000 元予羅仁忠，作為投資「
    龍岡小棧」之用等情。但依據證人丙○○之證詞，可知被告
    乙○○雖向證人丙○○稱其有向羅仁忠購買股份等語，但並
    無任何人告知證人丙○○，羅仁忠曾出售股份予被告乙○○
    此情，是被告乙○○是否有向羅仁忠購買股份乙節之真實性
    ，實有可疑。被告乙○○之此節辯解，不能遽信。再查，被
    告乙○○復不能提出其為上述餐廳股東之證據，依據證據法
    則而論，可見其此節辯解為虛，不足採信。
  (五)再徵諸證人丙○○證稱：羅仁忠把乙○○辭退等語（參本院
    審卷第35頁）。是被告乙○○既為「龍岡小棧」餐廳之股東
    羅仁忠解僱於前，復於深夜在上開餐廳之後門，持石頭砸毀
    前述門扇後，搬走上述物品，顯然有不法所有之意圖。退步
    言之，縱認被告乙○○將25000 元交付羅仁忠，作為投資上
    述餐廳之用乙節為真。但依據民法第668 條之規定：「各合
    夥人之出資，及其他合夥財產，為合夥人全體之公同共有」
    。準此，前述擴大機等物品，既為「龍岡小棧」餐廳之全體
    合夥人公同共有，並非被告乙○○個人所有，則其未得其他
    合夥人之同意，將該等物品取走，則其對於上述物品，具有
    不法所有之意圖，亦可認定。
  (六)綜上，被告乙○○之辯解，無非臨訟卸責之詞，不可採信。
    此外，復有目擊證人許良年之證詞在卷可考（參同偵卷第24
    至25頁，按證人許良年於警詢時之陳述，係審判外之陳述，
    原無證據能力。但依據刑事訴訟法第159 條之5 第1 項之規
    定：「被告以外之人於審判外之陳述，雖不符前四條之規定
    ，而經當事人於審判程序同意作為證據，法院審酌該言詞陳
    述或書面陳述作成時之情況，認為適當者，亦得為證據」、
    同條第2 項之規定：「當事人、代理人或辯護人於法院調查
    證據時，知有第159 條第1 項不得為證據之情形，而未於言
    詞辯論終結前聲明異議者，視為有前項之同意」。而被告於
    本院調查證據時，未對證人許良年之警詢陳述，表示異議。
    且證人許良年，於上述時地，目睹前述財物為被告所竊。而
    渠於警詢時的陳述，又無不適當之情形，本院自得將之作為
    證據，附此敘明），且有車籍資料表1 份、照片4 張、贓物
    認領保管單1 張、苗栗縣警察局受理刑事案件報案三聯單1
    張在卷可憑（以上參同偵卷第27至30頁、第37頁），其竊盜
    犯行，堪以認定。
三、核被告乙○○所為，係犯刑法第321 條第1 項第2 款之毀越
    門扇竊盜罪。又被告有事實欄一所示之前科素行，於92年12
    月16日執行完畢，此有臺灣高等法院被告全國前案紀錄表、
    臺灣苗栗地方法院檢察署刑案資料查註紀錄表各1 份附卷可
    參，其於上述案件執行完畢後，5 年內再犯本件最重本刑為
    有期徒刑以上之罪，為累犯，應依刑法第47條之規定加重其
    刑。爰審酌被告年青力壯，竟不思以正當方法獲取金錢、財
    物，為貪圖私利，竊取他人之財物，缺乏尊重他人財產權之
    觀念，且造成被害人財產上之損失，實不足取，其又飾詞卸
    責否認犯行，足見犯後態度不佳。但衡酌被害人甲○○陳稱
    被告業已將上述門扇修復，願原諒被告等語，並斟酌其犯罪
    之手段、方法、及被害人業已取回上述物品等一切情狀，量
    處如主文所示之刑，以資懲儆。
據上論斷，應依刑事訴訟法第299 條第1 項前段，刑法第321 條
第1 項第2 款、第47條，判決如主文。
本案經檢察官黃智勇到庭執行職務。
中    華    民    國    95    年    4     月    6     日
                  刑事第三庭  審判長法  官   柳章峰
                                    法  官   吳國聖
                                    法  官   呂曾達
以上正本與原本無異。
如不服本判決應於送達後10日內向本院提出上訴狀
                                    書記官   許千士
中    華    民    國    95    年    4     月    6     日
附錄本案論罪科刑法條全文
刑法第321條第1項第2款。


司法院資訊處製作；財團法人民間司法改革基金會備份。
